【裁判字號】    99,裁,2001
【裁判日期】    990826
【裁判案由】    虛報進口貨物
【裁判全文】
最  高  行  政  法  院  裁  定
                                      99年度裁字第2001號
再 審原 告  高鋒五金開發有限公司
代  表  人  甲○○
再 審被 告  財政部高雄關稅局
代  表  人  曾瑞育
上列當事人間虛報進口貨物事件，再審原告對於中華民國99年4
月22日本院99年度判字第386號判決，依行政訴訟法第273條第1
項第1款規定提起再審之訴部分，本院裁定如下：
    主  文
再審之訴駁回。
再審訴訟費用由再審原告負擔。
    理  由
一、按提起再審之訴，應依行政訴訟法第277條第1項第4款之規
    定表明再審理由，此為必須具備之程式。所謂表明再審理由
    ，必須指明確定判決有如何合於法定再審事由之具體情事，
    始為相當。倘僅泛言有何條款之再審事由，而無具體情事者
    ，尚難謂已合法表明再審理由。如未表明再審理由，法院無
    庸命其補正。
二、本件再審原告以本院99年度判字第386號確定判決（下稱原
    確定判決）有行政訴訟法第273條第1項第1、13款所定事由
    ，對之提起再審之訴，雖主張略謂：參財政部民國（下同）
    98年7月3日台財關字第09805019890號令，為財政部下級機
    關之財政部高雄關稅局在財政部該命令並未違法前，其應依
    照財政部之命令行事自無疑義，則原處分機關之處分自有可
    議。為期法律適用之一致性及維護行政法上之平等原則，依
    行政訴訟法第273條第1項第1款、第13款之規定，原確定判
    決自有再審之原因。再審原告於99年6月間始知悉上開財政
    部函，附此敘明。另再審原告已依再審被告於97年11月10日
    高普外字第0971020811號函辦理，即於6個月內取得專案輸
    入許可文件。而依該函內之財政部令可免認涉屬逃避管制，
    乃再審被告卻未依該函辦理，仍認再審原告涉逃避管制，即
    屬違背法令，其適用法規顯有錯誤。原確定判決予以採認，
    其適用法規顯有錯誤等語。經核其再審訴狀所表明之再審理
    由，或係重述其在前訴訟程序業經主張而為原審判決及原確
    定判決摒棄不採之陳詞，或係援引原確定判決於確定後始知
    悉之財政部98年7月3日台財關字第09805019890號令釋，執
    其歧異之法律見解，就原審及本院前審所為論斷或駁斥其主
    張之理由，泛言原確定判決適用法規顯有錯誤，並未具體表
    明原確定判決所適用之法規，究竟有如何顯然不合於法律規
    定，或有如何顯然違背法律、司法院解釋或本院判例之情事
    ，難謂已合法表明再審理由。至再審原告以原確定判決有行
    政訴訟法第273條第1項第13款提起再審之訴部分，另移送高
    雄高等行政法院審理，附此敘明。
三、據上論結，本件再審之訴為不合法。依行政訴訟法第278條
    第1項、第104條、民事訴訟法第95條、第78條，裁定如主文
    。
中    華    民    國    99    年    8     月    26    日
                    最高行政法院第四庭
                        審判長法官  劉  鑫  楨
                              法官  鄭  小  康
                              法官  林  文  舟
                              法官  曹  瑞  卿
                              法官  陳  鴻  斌

以  上  正  本  證  明  與  原  本  無  異
中    華    民    國    99    年    8     月    26    日
                              書記官  王  史  民

司法院資訊處製作；財團法人民間司法改革基金會備份。
